# 请教各位版主，咨询公司的成本核算及收入询证问题

提问人：步云桥 8758 时间：2017-12-30 10:28:42
审计一咨询公司，由于项目的完工程度无法可靠计量，跨期项目在期末按预计可以得到补偿的成本确认收入。我的问题有两个：
一、业务人员闲置期间（闲置时间不确定）的人工费用是计入管理费用还是项目成本，具体如何把握？ 二、咨询公司跨期项目在期末按预计可以得到补偿的成本确认收入，客户收到发票即计入成本，咨询公司往来询证、收入询证后与客户不符，是否可以用项目成本分配表、工资表替代说明。

回答人：chenyiwei
1 、闲置时间的人工成本应计入管理费用，因为不能归属于任何一个业务项目的合同成本。 2 、可以。事实上对此类事项的函证，不能以被审计单位账面上才看的到的内部数据为对象，应函证对方易于核实的客观内容，如合同的主要条款、截至期末已完成的工作内容、已开出的发票账单金额、已结算的款项金额等。再根据回函确认的内容推算账面数字的准确性。